臺灣新北地方法院民事裁定
111年度小上字第89號
上  訴  人  周約瑟  
被  上訴人  顏國書  

上列當事人間請求侵權行為損害賠償事件，上訴人對於中華民國
111年4月15日本院板橋簡易庭110年度板小字第4448號小額民事
判決提起上訴，本院裁定如下：
    主  文
上訴及追加之訴均駁回。
第二審訴訟費用新臺幣壹仟伍佰元由上訴人負擔。
    理  由
一、按對於小額程序之第一審裁判之上訴，非以其違背法令為理
    由，不得為之；其上訴狀內應記載上訴理由，並表明原判決
    所違背之法令及其具體內容，暨依訴訟資料可認為原判決有
    違背法令之具體事實，民事訴訟法第436條之24第2項、第43
    6條之25分別定有明文。又所謂判決違背法令係指判決不適
    用法規或適用不當者而言，且判決有同法第469條第1款至第
    5款情形之一者，為當然違背法令。是當事人以小額程序之
    第一審判決違背法令為理由提起上訴時，就原判決如何不適
    用法規或適用法規不當，其上訴狀或理由書應有具體之指摘
    ，並揭示該法規之條項或其內容，若係成文法以外之法則，
    應揭示該法則之旨趣，倘為司法院解釋或最高法院之判例，
    則應揭示該判解之字號或其內容，如依民事訴訟法第469條
    第1款至第5款所列各款事由提起上訴者，其上訴狀或理由書
    應揭示合於該條款之事實，若小額訴訟程序上訴人之上訴狀
    或理由書未依上述方法表明者，自難認已對原判決之違背法
    令有具體之指摘，其上訴即不合法（最高法院71年台上字第
    314號判例參照）。次按取捨證據、認定事實本係事實審法
    院之職權，原判決苟依卷證資料，斟酌全辯論意旨，按論理
    及經驗法則而為證據之取捨並為說明，其認定於形式上並未
    違背法令，原即不許上訴人指摘原判決認定不當而以之為上
    訴理由（最高法院28年上字第1515號判決要旨可參）。且按
    小額訴訟程序當事人於第二審程序不得提出新攻擊或防禦方
    法，民事訴訟法第436條之28第1項定有明文。是小額訴訟程
    序上訴人未於第一審程序為某項聲請調查證據，至提出上訴
    狀時始行聲請調查證據，第二審法院並無從就此新攻擊防禦
    方法予以審酌。
二、上訴意旨略以：本件事實係因被上訴人駕駛之營業用大客車
    （下稱大客車）前方有輛機車突然切出，導致被上訴人緊急
    煞車，上訴人因而站立不穩跌倒，並受有左側小腿挫傷之傷
    害。故提起上訴，並聲請調查車牌號碼000-0000號大客車之
    駕駛，其右手往下拉至某處之動作是否為煞車，並追加本件
    事故發生時，行駛於被上訴人大客車前方之機車駕駛等語。
三、經查，上訴人對原審判決提起上訴，核其上訴狀所載之上訴
    理由，係對原審判決認定被上訴人駕駛車輛進板橋區南雅站
    之公車專用停靠區，並無驟然煞車減速乙情有所爭執，故聲
    請調查於原審勘驗時所記載「系爭車輛駕駛右手往下拉」之
    行為是否屬煞車動作，然上訴人上開所指，核屬事實審法院
    取捨證據、認定事實之職權範圍，本應由事實審法院斟酌全
    辯論意旨及調查證據之結果，依自由心證判斷，而原審已根
    據上開大客車之行車紀錄器錄影光碟進行勘驗並製作勘驗筆
    錄，認定上訴人所指時、地，被上訴人所駕駛之大客車係緩
    慢減速駛進右側前方公車專用停靠區，被上訴人並無驟然煞
    車減速之情。此外，上訴人之上訴理由並未表明原審判決違
    背法令之具體內容，亦未表明依訴訟資料合於該違背法令之
    具體事實，或原判決如何不適用法規或適用法規不當，或有
    何民事訴訟法第469條第1至5款規定所列判決當然違背法令
    之事由，難認對於原審判決如何違背法令已有具體之指摘。
四、又按對於小額程序之第一審裁判上訴，當事人於第二審程序
    不得為訴之變更、追加，或提起反訴，民事訴訟法第436條
    之27定有明文。查上訴人依侵權行為之法律關係，起訴請求
    被上訴人顏國書給付10萬元及利息，經原審為其全部敗訴之
    判決。上訴人提起上訴，於第二審程序中追加上訴人大客車
    前方之機車駕駛為被告，依據上開規定，於法自有不合，應
    予駁回。
五、從而，依前開說明，本件上訴人未表明原判決有何違背法令
    之具體內容，或有何不適用法規或適用法規不當之處，且對
    於小額程序提起上訴，不得為訴之追加，是其提起上訴及訴
    之追加均不合法，應予駁回。
六、本件第二審訴訟費用，依民事訴訟法第436條之32第1項準用
    第436條之19條第1項規定，確定其數額為新臺幣1,500元，
    應由上訴人負擔，爰裁定如主文第2項所示。　　
中　　華　　民　　國　　111 　年　　6 　　月　　22　　日
                民事第五庭    審判長法　官　高文淵
　　　　　　　　　
                                    法　官　王  廷
　　　　　　　　　　　　　　　　　　　　　　
                                    法　官　曹惠玲
以上正本係照原本作成。
本裁定不得抗告。
中　　華　　民　　國　　111 　年　　6 　　月　　22　　日
                                    書記官  董怡彤